【裁判字號】    91,訴,83
【裁判日期】    920509
【裁判案由】    廢棄物清理法
【裁判全文】
臺灣彰化地方法院刑事判決                            九十一年度訴字第八三號
    公  訴  人  臺灣彰化地方法院檢察署檢察官
    被      告  丁○○
右列被告因違反廢棄物清理法，經檢察官提起公訴（九十年度偵字第六四七九號），
本院判決如左：
        主  文
丁○○無罪。
        理  由
一、公訴意旨略以：被告丁○○未依廢棄物清理法之相關規定，列明專業技術人員與
    清除之工具、方法、設備及場所，向地方主管機關申請核發廢棄物清除許可證或
    核備文件，竟於民國九十年八月底起，受丙○○之雇用，以其所有車牌號碼六Ｊ
    ─八七一號營業用曳引車，自臺灣高鐵公司彰化縣溪洲鄉的二六○標工地混凝土
    專用場，載運建築廢棄泥漿，到彰化縣溪洲鄉濁水溪沿岸之崠溢砂石場（起訴書
    誤載為東溢砂石場），再作回收處理運用。於九十年九月十二日上午九時四十五
    分許，被告以前揭曳引車載運廢棄泥漿行經彰化縣溪州鄉○○路○段時，因車斗
    壞掉，致其所載運之泥漿沿途洩漏於公路上，被告因一時緊張，便將泥漿載至彰
    化縣溪洲鄉○○村○○段一一五○號空地上傾倒時，為民眾劉世忠發現報警處理
    後，乃為警所查獲，因認被告涉犯修正前廢棄物清理法第二十二條第四款之罪。
二、按犯罪事實應依證據認定之，無證據不得推定其犯罪事實，刑事訴訟法第一百五
    十四條定有明文。復按所謂認定犯罪事實之證據，係指足以認定被告確有犯罪行
    為之積極證據而言，該項證據自須適合於被告犯罪事實之認定，始得採為斷罪資
    料；又事實之認定，應憑證據，如未能發現相當證據，或證據不足以證明，自不
    能以推測或擬制之方法，以為裁判基礎，最高法院二十九年上字第三一０五號、
    四十年臺上字第八六號判例著有明文。
三、公訴人認被告丁○○涉有上開違反廢棄物清理法之罪嫌，無非係以被告於警、偵
    訊時坦認於右揭時間，將所載運之混凝土傾倒在彰化縣溪州鄉○○村○○段一一
    五０號空地一語，並有證人即目睹被告將所載運之混凝土傾倒在前開土地上之劉
    世忠於警訊之證述、彰化縣警察局稽查紀錄表一紙及現場照片十七幀在卷為其論
    據。惟訊據被告堅詞否認涉有何右揭違反廢棄物清理法之犯行，辯稱：伊係受丙
    ○○僱用，於九十年九月十二日上午，以每車新臺幣（下同）六百元之代價，前
    往彰化縣溪洲鄉二六０標之高鐵工地，載運混凝土至崠溢砂石場加工處理，該日
    因其後車斗壞掉，所載運第一車之混凝土沿路洩漏於路上，伊因害怕遭主管機關
    處以行政罰及為附近民眾發覺追打，一時緊張，才會將所載運之混凝土倒在彰化
    縣溪洲鄉○○村○○段一一五０號空地上等語。
四、經查：（一）被告於九十年九月十二日上午，確係受僱於址設彰化縣田中鎮○路
    里○○街一五０巷二十弄十八號一樓「六合汽車貨運股份有限公司」（以下簡稱
    六合公司，代表人為丙○○），依該公司負責人丙○○之指示，前往良泰建材工
    業股份有限公司（以下簡稱良泰公司）所承包、位於彰化縣溪洲鄉○○村○○路
    ○段二三五號之二六０標高鐵工地處載運混凝土，原欲載至位於彰化縣溪洲鄉柑
    仔園過子溪段五二二號地號上之崠溢砂石場作加工處理一情，業據證人丙○○、
    崠溢砂石場之負責人甲○○於本院訊問時到庭證述屬實。（二）又因六合公司承
    攬良泰公司上開工地砂石之載運，且六合公司載運砂石所通行之道路路面有坑洞
    ，六合公司為修補上開道路路面，乃由丙○○向良泰公司索要混凝土，由被告先
    行駕車載運送往崠溢砂石場加工給配後，再供作修路使用；被告所駕車輛上載運
    之混凝土，係丙○○為修舖六合公司為良泰公司載運砂石之車輛所通行道路之路
    面，乃向良泰公司索要之混凝土，上開混凝土係良泰公司所有、且係有用之混凝
    土，並非良泰公司施工後之廢棄物一情，亦據證人丙○○、良泰公司之協理乙○
    ○於本院訊問時到庭證述明確。（三）再被告於九十年九月十二日駕駛載運混凝
    土之車牌號碼六Ｊ─八七一號營業用曳引車之後車斗確有損壞，其車上載運之混
    凝土乃因而沿路洩漏於道路上一節，已據證人即彰化縣環境保護局稽查員張志維
    於本院訊問時到庭證述為真，並有上開車輛及現場照片十七幀在卷可佐。（四）
    綜前所述，被告上開所辯，並非虛妄，堪以採信；從而，被告係因受僱於六合公
    司，受該公司負責人丙○○之指示，乃於九十年九月十二日上午，將丙○○向良
    泰公司索要之混凝土載往崠溢砂石場加工給配後，供以作為六合公司修補該公司
    車輛因承攬良泰公司施工所需砂石之載運、所須經過道路之路面坑洞，上開被告
    所載運之混凝土並非良泰公司施工所產生之廢棄物，被告載運前揭混凝土並非從
    事廢棄物之清除工作等情，足以認定。公訴人認被告涉有未依法領有廢棄物清除
    許可文件，從事廢棄物之清除之罪嫌，容有誤會。此外，復查無其他積極確切之
    證據，足資證明被告有何公訴人起訴事實所載之犯行，不能證明被告犯罪，揆諸
    前揭說明，自應諭知被告無罪之判決，以免冤抑。
據上論斷，應依刑事訴訟法第三百零一條第一項，判決如主文。
本案經檢察官楊忠城到庭執行職務
中      華      民      國    九十二    年      五      月      九      日
                                臺灣彰化地方法院刑事第三庭
                                  法      官  李  雅  俐
右正本證明與原本無異。
如不服本判決，應於判決送達後十日內，向本院提出上訴狀（應附繕本），上訴於臺
灣高等法院臺中分院。
                                  法院書記官  陳  佳  宏
中      華      民      國    九十二    年      五      月    十五      日


司法院資訊處製作；財團法人民間司法改革基金會備份。
